【裁判字號】    97,訴,465
【裁判日期】    970731
【裁判案由】    違反毒品危害防制條例
【裁判全文】
臺灣嘉義地方法院刑事判決               97年度訴字第465號
公  訴  人  臺灣嘉義地方法院檢察署檢察官
被      告  甲○○
                    （現另案於臺灣嘉義監獄鹿草分監執行）
上列被告因違反毒品危害防制條例案件，經檢察官提起公訴（97
年度毒偵字第903號），本院合議庭裁定由受命法官獨任行簡式
審判程序審理後，判決如下：
    主  文
甲○○施用第1級毒品，處有期徒刑柒月，扣案之第1級毒品海
洛因壹小包（毛重1.3公克），沒收銷燬之，前開毒品外包裝壹
個，沒收。又施用第2級毒品，處有期徒刑肆月，扣案之第2級
毒品甲基安非他命壹小包（驗餘淨重0.2867公克），沒收銷燬之
，前開毒品外包裝壹個，沒收。應執行有期徒刑拾月，扣案之第
一級毒品海洛因壹小包（毛重1.3公克），第2級毒品甲基安非
他命壹小包（驗餘淨重0.2867公克），均沒收銷燬之，前開毒品
外包裝共貳個，沒收。
    事  實
一、甲○○前於民國94年間因施用毒品案件，經本院以94年度毒
    聲字第228號裁定令入勒戒處所觀察、勒戒後，認有繼續施
    用毒品傾向，經本院以94年度毒聲字第279號裁定令入戒治
    處所施以強制戒治，嗣於95年1月24日認已無繼續強制戒治
    之必要而釋放出所。詎仍不知悛悔，於上開強制戒治執行完
    畢5年內，復基於施用第1級毒品海洛因及第2級毒品安非他
    命之犯意，於96年9月2日凌晨零時許，在彰化縣和美鎮示範
    公墓，以將第1級毒品海洛因捲入香菸內點火吸食之方式及
    將第2級毒品甲基安非他命放入玻璃球內燒烤吸食煙霧之方
    式，分別施用第1級毒品海洛因、第2級毒品甲基安非他命各
    1次。嗣於同日凌晨零時39分許，在彰化縣和美鎮○○路與
    柑竹路路口為警查獲，並扣得第1級毒品海洛因1小包（毛重
    1.3公克）、第2級毒品甲基安非他命1小包（驗餘淨重0.286
    7公克），而於同日凌晨1時許，得甲○○同意採其尿液送驗
    ，其結果呈嗎啡及甲基安非他命陽性反應，始查知上情。
二、案經彰化縣警察局和美分局報請臺灣彰化地方院檢察署檢察
    官偵查後，呈請臺灣高等法院臺中分院檢察署檢察長核令移
    轉臺灣南投地方法院檢察署檢察官移送臺灣南投地方法院併
    案審理，復經臺灣南投地方法院退回併辦後，臺灣南投地方
    法院檢察署檢察官再呈請臺灣高等法院檢察署檢察長核令移
    轉臺灣嘉義地方法院檢察署檢察官偵查起訴。
    理  由
一、按除被告所犯為死刑、無期徒刑、最輕本刑為3年以上有期
    徒刑之罪或高等法院管轄第一審案件者外，於法院行準備程
    序進行中，被告先就被訴事實為有罪之陳述時，審判長得告
    知被告簡式審判程序之旨，並聽取當事人、代理人、辯護人
    及輔佐人之意見後，裁定進行簡式審判程序；且受命法官行
    準備程序，與法院或審判長有同一之權限；又簡式審判程序
    之證據調查，不受刑事訴訟法第159條第1項、第161條之2、
    第161條之3、第163條之1及第164條至第170條規定之限制，
    刑事訴訟法第273條之1第1項、第279條第2項前段、第273條
    之2分別定有明文。查本案被告甲○○所犯為死刑、無期徒
    刑、最輕本刑為3年以上有期徒刑以外之罪，且非高等法院
    管轄第一審之案件，經本院合議庭裁定由受命法官行準備程
    序時，被告就被訴事實為有罪之陳述後，復經本院合議庭裁
    定由受命法官獨任行簡式審判程序，是其證據之調查，自不
    受刑事訴訟法第159條第1項、第161條之2、第161條之3、第
    163條之1及第164條至第170條規定之限制，合先敘明。
二、訊據被告甲○○對於上揭犯行，於本院準備程序及審理時均
    坦承不諱，且被告於96年9月2日凌晨1時許經警採尿送驗，
    呈嗎啡及甲基安非他命陽性反應等情，有詮昕科技股份有限
    公司濫用藥物尿液檢驗報告、代號與真實姓名對照認證單各
    1張附卷可稽，且扣案之毒品經檢驗，分別含有第1級毒品海
    洛因成分（1小包，毛重1.3公克）、第2級毒品甲基安非他
    命成分（1小包，驗餘淨重0.2867公克）等情，有查獲涉嫌
    毒品危害防制條例毒品初步檢驗報告單1份、照片2張、行政
    院衛生署草屯療養院草療鑑字第0970005842號鑑定書附卷可
    參；此外並有扣押筆錄、扣押物品目錄表各1紙在卷可資佐
    證。準此，足認被告自白施用第1級毒品海洛因、第2級毒品
    甲基安非他命之犯行，核與事實相符，應堪採信。
三、論罪科刑：
(一)、查海洛因、甲基安非他命分別為毒品危害防制條例所謂之第
    1、2級毒品，觀諸該條例第2條第2項第1、2款之規定甚明。
    是核被告甲○○所為，係犯毒品危害防制條例第10條第1項
    之施用第1級毒品罪及同條第2項之施用第2級毒品罪。
(二)、其施用第1、2級毒品前持有毒品之低度行為，為其施用毒品
    之高度行為所吸收，不另論罪。
(三)、被告所犯上開2罪，犯意各別，行為互殊，應予分論併罰。
(四)、爰審酌被告前因施用毒品犯行，經強制戒治執行完畢，猶不
    思藉機徹底戒除施用毒品之惡習，仍再次施用毒品，惟其施
    用毒品係自戕行為，暨本件施用毒品之手段，其犯後坦承犯
    行態度良好等一切情狀，各量處如主文所示之刑，並定其應
    執行之刑。
(五)、扣案之第1級毒品海洛因1小包（毛重1.3公克）、第2級毒品
    甲基安非他命1小包（驗餘淨重0.2867公克），確含毒品成
    分，已如上述，係違禁物，應依毒品危害防制條例第18條第
    1項前段規定，沒收銷燬之；前開扣案毒品外包裝共2個，係
    被告所有供其施用第1級毒品海洛因、第2級毒品甲基安非他
    命所用之物，爰依刑法第38條第1項第2款規定併宣告沒收。
據上論斷，依刑事訴訟法第299條第1項前段、第273條之1第1項
，毒品危害防制條例第10條第1項、第2項、第18條第1項前段，
刑法第11條、第38條第1項第2款、第51條第5款，判決如主文。
本案經檢察官陳慧玲到庭執行職務。
中   華   民    國      97    年    7     月    31    日
                  刑事第五庭     法  官  洪嘉蘭
上列正本證明與原本無異。
如不服本判決，應於判決送達後十日內向本院提出上訴狀，上訴
書狀依法應敘述具體理由，如未敘述具體理由者，應於上訴期間
屆滿後二十日內補提理由書於本院（均應附繕本）。
中   華   民    國      97    年    7     月    31    日
                                 書記官  吳明蓉
附錄本案論罪科刑法條全文：
毒品危害防制條例第10條：
施用第1級毒品者，處6月以上5年以下有期徒刑。
施用第2級毒品者，處3年以下有期徒刑。


司法院資訊處製作；財團法人民間司法改革基金會備份。
